臺灣彰化地方法院北斗簡易庭民事判決
110年度斗簡字第143號
原      告  元大商業銀行股份有限公司

法定代理人  翁健  
訴訟代理人  陳錫鎮
被      告  林庭如

            何姿儀
            何青峰
兼上三人
訴訟代理人  何佩珊

被      告  何姿瑩
上列當事人間請求清償債務事件，本院於民國110年8月11日言詞
辯論終結，判決如下：
    主      文
被告林庭如、何佩珊、何姿瑩、何姿儀、何青峰應於繼承被繼承
人何敏政之遺產範圍內，連帶給付原告新臺幣壹拾萬玖佰柒拾玖
元，及其中新臺幣玖萬貳仟肆佰伍拾伍元，自民國九十五年二月
二十三日起至民國一○四年八月三十一日止，按週年利率百分之
二十計算之利息，暨自民國一○四年九月一日起至清償日止，按
週年利率百分之十五計算之利息。
被告林庭如、何佩珊、何姿瑩、何姿儀、何青峰應於繼承被繼承
人何敏政之遺產範圍內，連帶給付原告新臺幣壹拾伍萬零陸佰貳
拾陸元，及其中新臺幣壹拾參萬捌仟零伍拾元，自民國九十五年
七月十四日起至清償日止，按週年利率百分之十五計算之利息；
暨自民國九十四年十二月二十九日起至清償日止，逾期在六個月
以內者，按上開利率百分之十，逾期超過六個月者，按上開利率
百分之二十計算之違約金。
訴訟費用新臺幣貳仟柒佰陸拾元由被告林庭如、何佩珊、何姿瑩
、何姿儀、何青峰於繼承被繼承人何敏政之遺產範圍內連帶負擔
。
本判決得假執行。
    事實及理由
一、原告主張：
(一)信用卡部分：
　1.訴外人何敏政於民國94年6月17日向大眾商業銀行股份有限
    公司（下稱大眾銀行）申請現金卡使用，約定何敏政可持卡
    於新臺幣（下同）10萬元之額度内循環使用，借款期間自94
    年6月17日起至95年6月17日止，利息依年息18.25%固定計付
    ，延滯利息改依年息20%計付。
  2.何敏政於94年10月07日跨行轉帳還款2,000元後，積欠本金9
    2,455元，大眾銀行於95年2月22日將上開逾期放款轉列催收
    款項時，何敏政共積欠本金及利息合計100,979元。
(二)信用貸款部分：
  1.何敏政於93年12月28日向大眾銀行申請信用貸款，額度15萬
    元，借款期間自94年12月28日起至100年12月28日止，利息
    按年息15%固定計付。
  2.何敏政至95年7月13日止，尚積欠大眾銀行本金138,050元、
    利息12,576元（計息期間94年11月28日起至95年7月13日止
    ）合計150,626元。
(三)原告於107年1月1日概括承受大眾銀行之債權債務。　　
(四)何敏政於104年7月13日去世，被告為何敏政之繼承人，惟上
    開債務均已屆清償期，原告請求被告於繼承何敏政之遺產範
    圍內，連帶清償何敏政所積欠之信用卡及信用貸款債務。
(五)爰依消費借貸、債權讓與、繼承之法律關係提起本件訴訟。
    並聲明：如主文第1項所示。
二、被告則以：被告不清楚何敏政有積欠原告這些錢，對原告違
    約金之請求亦不爭執。
三、按當事人對於他造主張之事實，於言詞辯論時不爭執者，視
    同自認，民事訴訟法第280條第1項前段定有明文。經查，本
    件原告主張上開事實，業據其提出金融監督管理委員會同意
    合併函、現金卡申請書暨約定事項、個人信用貸款申請書暨
    個人信用貸款約定事項、借戶明細及現金卡客戶往來交易明
    細、借戶明細及信貸放款往來交易明細、何敏政除戶謄本及
    戶籍謄本、繼承人陳報遺產清冊及繼承系統表等件為證，而
    被告於言詞辯論期日到場，亦未提出任何爭執，依據上開條
    文規定，應視同被告自認原告主張之事實，原告之主張可信
    為真實。從而，原告依消費借貸、債權讓與、繼承之法律關
    係，請求被告給付如主文第1、2項所示，為有理由，應予准
    許。
四、本件係就民事訴訟法第427條訴訟適用簡易程序所為被告敗
    訴之判決，依同法第389條第1項第3款規定，應依職權宣告
    假執行。
五、訴訟費用負擔之依據：民事訴訟法第78條、85條第2項。
中    華    民    國   110    年     8    月     24   日
                  北斗簡易庭  法  官  丁兆嘉
以上正本係照原本作成。
如不服本判決，須於判決送達後20日內，向本院提出上訴狀。（
須按他造當事人之人數附繕本）。如委任律師提起上訴者，應一
併繳納上訴審裁判費。 
中　　華　　民　　國　　110 　年　　8 　　月　　24　　日
                              書記官  葉春涼